【裁判字號】    98,審小上,131
【裁判日期】    981021
【裁判案由】    清償債務
【裁判全文】
臺灣臺北地方法院民事判決           98年度審小上字第131號
上  訴  人  甲○○
                        19號4樓
被  上訴人  中國信託商業銀行股份有限公司
法定代理人  乙○○
上列當事人間清償債務事件，上訴人對於中華民國98年7月29日
本院臺北簡易庭98年度北小字第1041號第一審小額程序民事判決
，提起上訴，本院判決如下：
    主  文
上訴駁回。
第二審訴訟費用新臺幣壹仟伍佰元由上訴人負擔。
    事  實
一、按對於小額程序之第一審裁判上訴，非以其違背法令為理由
    ，不得為之。其上訴狀應記載上訴理由，表明下列各款事項
    ：（一）原判決所違背之法令及其具體內容，（二）依訴訟
    資料可認為原判決有違背法令之具體事實。民事訴訟法第43
    6 條之24第2項、第436條之25分別定有明文。依同法第436
    條之32第2項準用第468條規定，判決不適用法規或適用不當
    者，為違背法令，而判決有同法第469條所列各款情形之一
    者，為當然違背法令。是當事人對於小額程序第一審判決提
    起上訴，如依民事訴訟法第468條規定，以小額程序第一審
    判決有不適用法規或適用法規不當為理由時，其上訴狀或理
    由書應有具體之指摘，並揭示該法規之條項或其內容，若係
    成文法以外之法則，應揭示該法則之旨趣，倘為司法院解釋
    或最高法院之判例，則應揭示該判解之字號或其內容；如以
    民事訴訟法第469條所列各款情形為理由時，其上訴狀或理
    由書，應揭示合於該條款之事實。上訴狀或理由書如未依此
    項方法表明者，即難認為已對於小額程序第一審判決之違背
    法令有具體之指摘，其上訴自難認為合法。又對於小額程序
    之第一審判決，依上訴意旨足認上訴為無理由，得不經言詞
    辯論為之，亦為民事訴訟法第436條之29第2款所明定。
二、上訴意旨略以：伊雖簽訂該信用卡申請書，惟被上訴人未提
    出上訴人逐月相關帳務紀錄，致其無法查驗被上訴人是否對
    伊有浮報或溢算帳務之情事，法院應依民事訴訟法第436條
    之14規定，於必要時得依職權調查證據。且本件雖非強制調
    解事件，惟法院應站在當事人立場交付調解。又依民事訴訟
    法第77條之1規定，法院因核定訴訟標的之價額，得依職權
    調查證據，是法院應為債務人之權益，調查被上訴人之請求
    是否確實。並且上訴人當庭才看到申請書原始文件，如何能
    及時提出相關證據等語。
三、經查，上訴人所指摘伊無法查驗被上訴人是否對其有浮報或
    溢算帳務及訴訟標的核定之情，此乃為原審就原告請求金額
    之事實認定、證據取捨之問題，業經原審認定詳確；且本件
    並非民事訴訟法之強制調解事件，何況上訴人未曾於原審聲
    請調解；又按民事訴訟法第436條之14乃係規範法院於小額
    訴訟程序中，法院得不調查證據之情形，亦非上訴人所稱法
    院於必要時得依職權調查證據之規定，以上均係上訴人誤認
    法令，而錯指原審判決有何不適用法規或適用不當之情形，
    且就整體訴訟資料無從認定原判決有何違背法令之具體事實
    ，難認其已於上訴狀內依法表明原審判決如何具體違背法令
    。是原審判決並無上訴人所指違背法令情事，上訴人提起上
    訴，指摘原審判決不當，求予廢棄改判，依其上訴意旨，足
    認其上訴為顯無理由，爰不經言詞辯論程序，逕以判決駁回
    之。
四、本件第二審訴訟費用，確定為如主文第2項所示金額。
五、據上論結，本件上訴無理由，依民事訴訟法第436條之32第1
    項、第2項、第449條第1項、第436條之29第2款、第436條之
    19第1項、第78條，判決如主文。
中    華    民    國    98    年    10    月    21    日
                  民事第六庭  審判長法  官   朱漢寶
                                    法  官   張瑜鳳
                                    法  官   吳定亞
以上正本係照原本作成。
本判決不得上訴。
中    華    民    國    98    年    10    月    21    日
                                    書記官   張婕妤


司法院資訊處製作；財團法人民間司法改革基金會備份。
